臺灣新竹地方法院刑事判決
                                      111年度易字第754號
公  訴  人  臺灣新竹地方檢察署檢察官
被      告  戴坤達



上列被告因毀損等案件，經檢察官提起公訴（111年度偵緝字第6
45號），本院依簡式審判程序判決如下：
    主  文
戴坤達幫助犯致令他人物品不堪用罪，累犯，處拘役肆拾日，如
易科罰金，以新臺幣壹仟元折算壹日。
    事實及理由
一、本件犯罪事實及證據，除犯罪事實欄一、第4至5行應更正「
    …於民國110年4月6日凌晨4時17分前某時許，在新北市泰山
    區…」、第10至12行應更正「…將紅色油漆潑灑在該址鐵捲門
    、白鐵門及地板上，致蘇江富及其同住家人心生畏懼，且致
    該址鐵捲門、白鐵門及地板遭污損而失去原有整潔、美觀之
    效用，足以生損害於蘇江富」；證據並所犯法條欄應補充「
    被告戴坤達於本院審理時之自白」外，餘均引用檢察官起訴
    書之記載（如附件）。
二、論罪科刑
（一）核被告戴坤達所為，係犯刑法第305條、第30條第1項前段
      之幫助恐嚇危害安全罪、同法第354條、刑法第30條第1項
      前段之幫助致令他人物品不堪用罪。又被告係以一幫助行
      為，提供前開車牌幫助不詳之成年人為上開犯行，屬一行
      為而觸犯上開2罪名，為想像競合犯，應依刑法第55條之
      規定，從一重論以幫助致令他人物品不堪用罪。
（二）加重減輕事由：
　　1.累犯：
　　　被告前於106年間，因公共危險案件，經臺灣臺北地方法
      院以106年度交簡字第1056號判決判處有期徒刑3月確定，
      並於106年12月8日執行完畢等情，有臺灣高等法院被告前
      案紀錄表1份在卷可稽，其於前案執行完畢後5年內故意再
      犯本案有期徒刑以上之罪，為累犯，經審酌其情節暨罪刑
      相當原則，應依刑法第47條第1項之規定，加重其刑。
　　2.幫助犯：
　　　被告幫助他人毀損犯行，為幫助犯，應依刑法第30條第2
      項規定，按正犯之刑減輕之。又被告有上開刑之加重及減
      輕情形，應先加後減之。
（三）爰審酌被告可預見提供自己所有之車牌供他人使用，可能
      遭他人用於從事不法犯罪，竟仍為幫助他人恐嚇危害安全
      及毀損之犯行，助長惡行，對於社會秩序之擾亂不言而喻
      ，惟念其犯後坦承犯行，態度尚可，兼衡被告有工地之工
      作，暨其犯罪之動機、目的、手段、品行、生活狀況（警
      詢自陳家庭經濟狀況為勉持）、智識程度為高中肄業等一
      切情狀，量處如主文所示之刑，並諭知易科罰金之折算標
      準，以資懲儆。
據上論斷，應依刑事訴訟法第273條之1第1項、第299條第1項前
段、第310條之2、第454條第2項，判決如主文。
本案經檢察官洪期榮提起公訴，檢察官邱宇謙到庭執行職務。
中　　華　　民　　國　　111 　年　　11　　月　　15　　日
                  刑事第七庭  法　官  王子謙
以上正本證明與原本無異。
如不服本判決應於收受本判決後20日內向本院提出上訴書狀，上
訴書狀應敘述具體理由。上訴書狀未敘述上訴理由者，應於上訴
期間屆滿後20日內補提理由書狀於本院（均須按他造當事人之人
數附繕本）「切勿逕送上級法院」。
中　　華　　民　　國　　111 　年　　11　　月　　15　　日
                              書記官  廖宜君 
附錄本案論罪科刑法條全文：
刑法第305條
以加害生命、身體、自由、名譽、財產之事恐嚇他人，致生危害
於安全者，處二年以下有期徒刑、拘役或九千元以下罰金。

刑法第354條
毀棄、損壞前二條以外之他人之物或致令不堪用，足以生損害於
公眾或他人者，處二年以下有期徒刑、拘役或一萬五千元以下罰
金。
（附件）
臺灣新竹地方檢察署檢察官起訴書　　
                                    111年度偵緝字第645號
　　被　　　告　戴坤達　男（民國00年0月0日生）
　　　　　　　　　　　　籍設新北市○○區○○里00鄰○○路                        0段000號
　　　　　　　　　　　　現居新北市○○區○○路000號4樓
　　　　　　　　　　　　國民身分證統一編號：Z000000000號
上列被告因恐嚇等案件，已經偵查終結，認應該提起公訴，茲將
犯罪事實及證據並所犯法條分敘如下：
　　犯罪事實
一、戴坤達依其智識程度，可預見提供自己所有、懸掛在銀色福
    特嘉年華之BEY-0081號車牌號碼供他人使用，可能因此供他
    人作為犯罪之用，因而幫助他人從事不法犯罪，竟仍基於幫
    助他人犯罪之未必故意，於民國（下同）110年4月份某日某
    時在新北市○○區○○○道○段000號，將上開車牌交付不詳年籍
    、姓名之成年男子使用。該男子基於恐嚇危害安全及毀損之
    犯意，於同年月6日4時17分許，駕駛BMW車輛並懸掛上開車
    牌，前往新竹市北區湳雅街147巷45弄內停放車輛，駕駛座
    旁之男子下車後，徒步前往蘇江富位在新竹市○區○○街000巷
    00弄00號住處前，將紅色油漆潑灑在該住處鐵捲門及白鐵門
    上，致蘇江富及與其同住之家人心生畏懼，且致該鐵捲門及
    白鐵門上之烤漆不堪使用。
二、案經蘇江富訴請新竹市警察局第一分局報請偵辦。
　　證據並所犯法條
一、訊據被告戴坤達坦承上開車牌為其所有，但否認犯罪，辯稱
    車牌遭林欣德使用等語。惟查，被告上開犯行有告訴人蘇江
    富指述綦詳及提出估價單，復有現場毀損相片、路口監視器
    翻拍相片、車輛詳細資料報表、檢察官勘驗筆錄可資佐證，
    且被告上開說詞為證人林欣德所否認，所辯顯係脫罪之詞，
    不足採信。本案事證明確，被告犯行洵堪認定。
二、核被告所為，係犯刑法第30條第1項前段、刑法第305條恐嚇
    危害安全罪嫌、同法第354條毀損罪嫌之幫助犯。
三、依刑事訴訟法第251條第1項提起公訴。
　  此　致
臺灣新竹地方法院
中　　華　　民　　國　 111　　年　　8 　　月　　15　　日

                              檢  察  官  洪期榮
本件正本證明與原本無異    
中　　華　　民　　國　 111　　年　　8 　　月　　19　　日

                              書  記  官  
附錄本案所犯法條 
中華民國刑法第30條
（幫助犯及其處罰）
幫助他人實行犯罪行為者，為幫助犯。雖他人不知幫助之情者，
亦同。
幫助犯之處罰，得按正犯之刑減輕之。

中華民國刑法第305條
以加害生命、身體、自由、名譽、財產之事恐嚇他人，致生危害
於安全者，處 2 年以下有期徒刑、拘役或 9 千元以下罰金。

中華民國刑法第354條
毀棄、損壞前二條以外之他人之物或致令不堪用，足以生損害於
公眾或他人者，處 2 年以下有期徒刑、拘役或 1 萬 5 千元以
下罰金。